臺灣板橋地方法院刑事判決　　　　　　　 94年度訴字第887號
公　訴　人　臺灣板橋地方法院檢察署檢察官
被　　　告　甲○○
上列被告因毒品危害防制條例案件，經檢察官提起公訴（94年度
毒偵緝字第60號、毒偵字第767 號），被告於本院準備程序進行
中就被訴事實為有罪之陳述，經本院合議庭裁定由受命法官獨任
進行簡式審判程序，並判決如下：
    主  文
甲○○施用第一級毒品，處有期徒刑陸月；又連續施用第一級毒
品，處有期徒刑拾月；應執行有期徒刑壹年貳月。
    事  實
一、甲○○前因施用第二級毒品安非他命案件，經觀察、勒戒後
　  ，認無繼續施用毒品之傾向，由臺灣板橋地方法院檢察署檢
    察官於民國８８年１２月１３日，以８８年度毒偵緝字第４
    ００號為不起訴處分。詎其仍不知悔改，復基於同時施用第
    一級毒品海洛因及施用第二級毒品安非他命之同一犯意，於
    ９２年１０月１７日下午2 、3 時許，在臺北縣中和市○○
    路其不詳門牌號碼之友人住處，將第一級毒品海洛因與第二
    級毒品安非他命同時放置於玻璃球（該玻璃球吸食工具非甲
    ○○所有，且於施用後業已將該吸食工具丟棄滅失）一起混
    合燒烤，同時施用第一級毒品海洛因與第二級毒品安非他命
    １次（起訴書誤載為分別施用海洛因及安非他命各１次應予
    更正），嗣於９２年１０月１７日２２時２５分許，經警在
    台北縣板橋市○○路○段２號２樓「風情茶坊」查獲甲○○
    ，並經警採取甲○○尿液送驗結果，發現呈鴉片（按施用海
    洛因後，於尿液中係代謝為鴉片、嗎啡類等反應）及安非他
    命陽性反應，始悉上情。
二、又甲○○因其姊周宛靜於９２年１月２８日因施用第一級毒
　　品海洛因與第二級毒品安非他命案件，經警於同（２８）日
    晚間８時３０分許，在基隆市○○街２８６巷９６號５樓查
    獲後，冒用甲○○名義應訊，致警方誤認係甲○○施用毒品
    案件而將甲○○移送臺灣板橋地方法院檢察署檢察官偵辦，
    嗣甲○○經檢察官傳拘無著乃發布通緝（按甲○○因其姊周
    宛靜施用毒品案件以甲○○名義冒名應訊之毒品案件，事後
    經檢察官查明，業經上開檢察署於９２年１１月１１日以９
    ２年度毒偵緝字第４９４號以罪嫌不足將甲○○予以不起訴
    處分在案；周宛靜前開冒名與施用毒品罪犯行部分則另由檢
    察官偵辦）；嗣甲○○於通緝期間，復另行基於同時施用第
    一級毒品海洛因與第二級毒品安非他命之同一概括犯意，自
    ９４年１月３、４日起至同（９４）年１月２２日止，在其
  　位於新店市○○街５３號７樓居處，將第一級毒品海洛因與
    第二級毒品安非他命同時放置於玻璃球（該玻璃球吸食工具
　　無法證明為甲○○所有，且未扣案，業已丟棄滅失）一起混
　　合燒烤，同時施用第一級毒品海洛因與第二級毒品安非他命
  　，平均每２、３天同時施用第一級毒品海洛因與第二級毒品
    安非他命１次；或由甲○○承前施用第一級毒品海洛因之同
    一概括犯意，在同上地址，將第一級毒品海洛因加水以注射
    針筒注射施打於其右手臂，平均每２、３天注射施用第一級
    毒品海洛因１次；以上開方式或同時將第一級毒品海洛因與
    第二級毒品安非他命混合同時連續施用多次或連續單獨注射
    施用第一級毒品海洛因多次；嗣於９４年１月２２日１７時
    ５０分許，在台北縣中和市○○路○段１４２巷１７弄３７
    號之４頂樓加蓋之出租套房中為警查獲；嗣經警對甲○○採
    尿，經送檢驗結果，發現呈鴉片（按施用海洛因後，於尿液
    中係代謝為鴉片、嗎啡類等反應）及安非他命陽性反應（公
    訴人對於甲○○同時有連續施用第二級毒品安非他命部分漏
    未起訴），始悉上情；另經同署檢察官依本院９３年度毒聲
    字第１２８３號裁定將甲○○移送勒戒處所施以觀察勒戒後
    ，認仍有繼續施用毒品傾向。
三、案經臺北縣政府警察局板橋分局、中和分局分別報請臺灣板
　　橋地方法院檢察署檢察官偵查起訴。
    理  由
一、上揭事實，業據被告甲○○於本院調查及審理時供承在卷；
    又被告甲○○所犯如事實欄第一段同時施用第一級毒品海洛
    因及施用第二級毒品安非他命犯行部分，其尿液經警採尿送
    請台灣檢驗科技股份有限公司檢驗結果，尿液呈鴉片陽性反
    應及安非他命陽性反應等情，有被移送人姓名及代碼對照表
    與台灣檢驗科技股份有限公司濫用藥物尿液檢驗報告等各在
    卷足憑（臺灣板橋地方法院檢察署９３年度核退字第７０３
    號偵查卷第１７頁、第３頁）；另被告甲○○所犯如事實欄
    第二段連續同時施用第一級毒品海洛與施用第二級毒品安非
    他命犯行部分，業據被告甲○○於警詢和偵查中供承在卷（
    同署９４年度毒偵字第７６７號偵查卷第６頁至第８頁；第
    １８頁背面、第１９頁；同署９４年度毒偵緝字第６０號偵
    查卷第４頁至第６頁）；又被告甲○○為警查獲經採尿送請
    檢驗結果，其尿液亦呈鴉片陽性反應及安非他命陽性反應等
    情，復有台灣檢驗科技股份有限公司濫用藥物尿液檢驗報告
    １紙在卷可稽（同署９４年度毒偵緝字第６０號偵查卷第４
    ４頁）；綜上調查，可見被告所犯上開事實欄第１段、第２
    段所述施用第一級毒品海洛因與施用第二級毒品安非他命各
    等情，事證明確，其犯行應堪認定。
二、按有關甲基安非他命和海洛因可否同時放玻璃球內燒烤後，
    由施用人予以同時併行吸食施用？同時施用是否會引起排斥
    乙節？業經臺灣高等法院於審理另案被告莊定秋毒品一案（
    臺灣高等法院９３年度上訴字第８８４號毒品案件）時向行
    政院退除官兵輔導委員會臺北榮民總醫院函詢，依該醫院覆
    稱：一般而言，甲基安非他命或海洛因大多分開使用，但下
    列情況會有混用時候：１、有些海洛因使用者喜好加入甲基
　　安非他命以增加其舒暢感，２、原先使用甲基安非他命者開
  　始嚐試使用海洛因時，３、有些海洛因成癮者偶而會施用安
    非他命來消除海洛因戒斷時出現之不舒服症狀，４、有些海
　　洛因被販毒者加入甲基安非他命以增加其重量。因此，在上
  　述之第１及第２情況下，較為常見甲基安非他命和海洛因同
    時放在玻璃球內燒烤吸用，這兩種藥物同時施用不會引起排
    斥，甚至在欣快感方面有被加強的可能等語，有該醫院９３
    年５月１１日北總內字第０９３００２３３７２號函影本在
    卷足憑；顯見被告所稱其將海洛因及安非他命同時置於玻璃
    球吸食器，再以火燒烤而吸其煙等情，尚非無據；可見被告
    上開供稱將第一級毒品海洛因與第二級毒品安非他命同時放
    置於玻璃球一起混合燒烤施用等情應可採信。
三、按被告於所犯上開事實欄第１段施用毒品行為後，毒品危害
    防制條例業於９２年７月９日部分修正公布，並於公布後６
    個月即９３年１月９日施行，對施用毒品即違反毒品危害防
  　制條例第１０條之犯罪，修正前區分為初犯、５年後再犯、
    ５年內再犯及３犯以上而異其刑事處遇程序，修正後則簡化
　　區分為初犯、５年內再犯及５年後再犯３種，亦即其修正僅
  　就非屬犯罪構成要件之追訴處罰條件有所更異，至於論罪科
    刑之法條本身（即毒品危害防制條例第１０條第１項及第２
    項）並無變更，故並無比較新舊法之問題。核被告甲○○就
    所犯如事實欄第１段犯行部分，係犯毒品危害防制條例第１
    ０條第１項施用第一級毒品罪及同條第２項之施用第二級毒
    品罪；又被告同時施用第一、二級毒品，係屬一行為觸犯數
    罪名之想像競合關係，應從一重之施用第一級毒品罪論處。
    公訴人認為被告所犯上開二罪係犯意個別，應依數罪併合處
    罰，且又認係連續犯云云；惟因公訴人於起訴書第1 段之事
    實並未記載敘述被告所為係屬連續犯；復因被告就上開事實
    欄第1 段所為，業據其供稱係同時將第一級毒品海洛因與第
    二級毒品安非他命放置於玻璃球一起混合燒烤，再予同時施
    用等情，已如上述；而且依上開臺北榮民總醫院函覆之文獻
    資料記載所述，施用上開海洛因與安非他命者，均可同時將
    上揭2 種物品放在玻璃球內燒烤吸用，該兩種藥物同時施用
    不會引起排斥等情，亦有上揭醫院函覆資料影本在卷可證等
    情，亦見上述；故公訴人認為被告就上揭事實欄第1 段所為
    係犯意個別，應依數罪併合處罰；且應論以連續犯云云，尚
    有誤會。另被告就所犯如事實欄第２段犯行部分，核其所為
    亦係犯毒品危害防制條例第１０條第１項施用第一級毒品罪
    及同條第２項之施用第二級毒品罪；被告先後多次施用第一
    級毒品海洛因及第二級毒品安非他命之行為，均時間緊接，
    犯罪構成要件相同，顯係基於概括犯意為之，應各依連續犯
    規定論以一罪，並加重其刑；又被告同時連續施用第一、二
    級毒品，係屬一行為觸犯數罪名之想像競合關係，應從一重
    之連續施用第一級毒品罪論處；公訴人就被告所為如事實欄
    第２段犯行部分，雖漏未就被告連續施用第二級毒品安非他
    命犯行予以起訴，惟上開漏未起訴之連續施用第二級毒品安
    非他命犯行部分因與前開如事實欄第２段已起訴連續施用第
    一級毒品海洛因犯行部分因有想像競合之裁判上一罪之關係
    ，本院自得併予審判，均併予敘明。被告所犯上開如事實欄
    第１段、第２段所述之施用第一級毒品海洛因、第二級毒品
    安非他命等犯行，上開非法持有海洛因及安非他命之低度行
    為，各為其施用之高度行為所吸收，均不另論罪；又被告所
    犯上開如事實欄第１段、第２段所述之施用第一級毒品海洛
    因、第二級毒品安非他命等犯行；因時間各相隔達１年餘，
    可見被告就上開如事實欄第１段、第２段之施用毒品犯行，
    顯係犯意各別，自應依數罪併合處罰。爰審酌被告犯罪動機
    、目的、犯罪手段係自行將上開2 種毒品放置於玻璃球工具
    燒烤同時施用；惟被告所犯本件如事實欄第1 段施用毒品僅
    有1 次；所犯如事實欄第2 段犯行之期間將近20天，平均每
    ２、３天同時施用第一級毒品海洛因與第二級毒品1 次；或
    平均每２、３天注射施用第一級毒品海洛因1 次；被告施用
    上開毒品係自戕行為，惟因施用毒品易造成社會治安問題，
    然被告於犯後於本院調查及審理時坦承犯行，態度良好，已
    有悔意等一切情狀，分別量處如主文所示之刑，並定其應執
    行刑，以示懲儆。
四、又上開事實欄第1 段、第2 段所述被告所施用毒品之玻璃球
    吸食工具，因非被告甲○○所有，亦無證據證明確是被告所
    有；且非被告專供施用毒品第一級毒品與第二級毒品之器具
    ；故均不併予宣告沒收，合併敘明。
據上論斷，應依刑事訴訟法第273 條之1 第1 項、第299 條第1
項前段，毒品危害防制條例第10條第1 項、第2 項，刑法第11
條前段、第56條、第55條、第51條第5 款，判決如主文。
本案經檢察官陳孟黎到庭執行職務。
中　　華　　民　　國　　94　　年　　7 　　月　　22　　日
              刑事第五庭    法　官  陳坤地
上列正本證明與原本無異。
如不服本判決，應於判決送達後10日內向本院提出上訴狀。
                            書記官  李淑秋
中　　華　　民　　國　　94　　年　　7 　　月　　22　　日
附錄本案論罪科刑法條全文
毒品危害防制條例第十條：
施用第一級毒品者，處六月以上五年以下有期徒刑。
施用第二級毒品者，處三年以下有期徒刑。
